# 股权转让如何确认投资收益

提问人：ceilinyu 时间：2011-06-23 17:16:56
回复 moon15 的帖子
不需要考虑子公司净资产情况，只需关注转让收入与投资成本之间是否有差额（关联交易除外）

回答人：chenyiwei
赞同，如果是关联交易，需关注为何47.5万（50*95％）的账面净资产转让价格能有 190 万，即定价公允性和有无合理商业目的的问题。